---
title: "パッケージインストール・スクリプト"
output: github_document
---

```{r setup, include=FALSE}
knitr::opts_chunk$set(echo = TRUE)

require(tidyverse)
```


Japanese Only, in this repository. 


# Introduction
本リポジトリはR/RStudioをインストールした直後、または、メジャーアップデートした直後に普段利用しているパッケージをインストールするためのスクリプトとデータを整理しているリポジトリです。  

インストールするパッケージは、 [データ分析勉強会 <i class="fa fa-external-link"></i>](https://sites.google.com/site/kantometrics/home){target="_blank" title="Google site"} で必要になるパッケージが中心です。なお、パッケージに必要なライブラリなど（javaやOSのライブラリなど）のインストールは行いませんので、必要な場合はパッケージインストール前に別途インストールしてください。  


## Usage
```{r, eval=FALSE}
source('install_packages.R', encoding = 'UTF-8')
install_packages(type = "tidyverse", tools = FALSE)
```

オプション（引数）の指定値は以下の通りです。また、パッケージを定義しているデータファイル（`packages.csv`）を必ずスクリプトファイルと同じディレクトリに配置してください。
　  


### `type`オプション

`type`     | Description
-----------|--------------------------------------------------------------------
tidyverse  | [rocker/tidyverse](https://hub.docker.com/r/rocker/tidyverse){target="_blank" title="DockerHub"} 相当のパッケージをインストール（省略時のデフォルト）
verse      | [rocker/verse](https://hub.docker.com/r/rocker/verse){target="_blank" title="DockerHub"} 相当のパッケージをインストール（除くTinyTeX本体）
mlwr       | [mzdgnk/mlwr](https://hub.docker.com/r/mzdgnk/mlwr){target="_blank" title="DockerHub"} 相当のパッケージをインストール（除くツール類）
tidymodels | [mzdgnk/tidymodels](https://hub.docker.com/r/mzdgnk/tidymodels){target="_blank" title="DockerHub"} 相当のパッケージをインストール（除くツール類）

　  

### `tools`オプション

`tools`    | Descriotion　  
-----------|--------------------------------------------------------------------
FALSE      | ツール類のパッケージをインストールしません（デフォルト）
TRUE       | ツール類のパッケージをインストールします

　  

# Packages
各`type`オプションでインストールされるパッケージは以下の通りになります。
```{r, echo=FALSE}
packages <- "./packages.csv" %>% 
  read.csv(encoding = "UTF-8", stringsAsFactors = FALSE) %>% 
  dplyr::filter(rep == "CRAN") %>% 
  dplyr::select(package, type, memo) 
```

　  

## tidyverse
以下のパッケージがインストールされます。
```{r, echo=FALSE}
packages %>% 
  dplyr::filter(type %in% c("tidyverse")) %>% 
  dplyr::select(-type) %>% 
  dplyr::arrange(package) %>% 
  knitr::kable()
```

　  

## verse
`tidyverse`のパッケージに加えて以下のパッケージがインストールされます。なお、TinyTeX本体のインストールは行われませんので、別途インストールしてください。
```{r, echo=FALSE}
packages %>% 
  dplyr::filter(type %in% c("verse")) %>% 
  dplyr::select(-type) %>% 
  dplyr::arrange(package) %>% 
  knitr::kable()
```

　  

## mlwr
`verse`のパッケージに加えて『Rによる機械学習』のサンプルコード実行に必要な以下のパッケージがインストールされます。なお、`RWeka`の実行に必要なJava(JDK)はインストールされませんので、別途インストールし、必要な設定を行ってください。
```{r, echo=FALSE}
packages %>% 
  dplyr::filter(type %in% c("mlwr")) %>% 
  dplyr::select(-type) %>% 
  dplyr::arrange(package) %>% 
  knitr::kable()
```

　  

## tidymodels
`mlwr`のパッケージに加えて以下のパッケージがインストールされます。
```{r, echo=FALSE}
packages %>% 
  dplyr::filter(type %in% c("tidymodels")) %>% 
  dplyr::select(-type) %>% 
  dplyr::arrange(package) %>% 
  knitr::kable()
```

　  

## tools
`tools = TRUE`オプションを指定した場合は以下のパッケージが追加でインストールされます。
```{r, echo=FALSE}
packages %>% 
  dplyr::filter(type %in% c("tools")) %>% 
  dplyr::select(-type) %>% 
  dplyr::arrange(package) %>% 
  knitr::kable()
```

　  

# 備考
パッケージが既にインストールされている場合は依存ファイルを除いてインストールされませんので、必要に応じてパッケージのアップデートを行ってください。また、データファイルの定義を書き換えることでインストールするパッケージを変更することができます。必要に応じて修正してください。ただし、リポジトリはCRAN限定です。  
　  
なお、不明点などは [データ分析勉強 <i class="fa fa-external-link"></i>](https://sites.google.com/site/kantometrics/home){target="_blank" title="Google site"} まで、または、本リポジトリのissues にてお問い合わせください。  
　  

---
[CC BY-NC-SA 4.0](https://creativecommons.org/licenses/by-nc-sa/4.0/deed.ja){target="_blank" title="Creative Commons"} , Sampo Suzuki